【裁判字號】    91,易,924
【裁判日期】    920307
【裁判案由】    違反保護令罪等
【裁判全文】
台灣士林地方法院刑事判決                          九十一年度易字第九二四號
    公  訴  人  台灣士林地方法院檢察署檢察官
    被      告  乙○○
右列被告因違反保護令罪等案件，經檢察官提起公訴（九十一年度偵字第一一四五二
號），本院判決如左：
    主  文
乙○○違反法院依家庭暴力防治法第十五條所為禁止實施家庭暴力行為之裁定，處有
期徒刑玖月，扣案黑色萬用刀壹把沒收。
    事  實
一、乙○○與甲○○（即張陳麗美）為夫妻，丙○○為該二人之子，三人間具有家庭
    暴力防治法第三條第一款、第三款所定之家庭成員關係。民國九十年間及九十一
    年二月間，乙○○曾因對甲○○實施家庭暴力行為，經本院先後於九十年八月十
    四日、九十一年四月二十四日各以九十年度家護字第一三四號、九十一年度家護
    字第一六七號核發民事通常保護令，裁定乙○○不得對甲○○、丙○○實施身體
    或精神上不法侵害之行為，保護令有效期間分別為七個月及一年。乙○○前於九
    十一年二月二十八日、四月二十四日，即因違反上開民事保護令之規定，經本院
    於九十一年八月三十一日以九十一年度簡字第一○二八號判決處有期徒刑四月。
    詎仍不知悔改，於前述本院九十一年度家護字第一六七號民事通常保護令之有效
    期間內之九十一年十月六日下午十時十五分許，酒後（酒精濃度１．６２ＭＧ／
    Ｌ）在台北市○○區○○路三七巷四號二樓住處，因向甲○○索取金錢花用未果
    ，竟基於傷害及違反保護令之犯意，以「幹你娘」之言詞怒罵甲○○，並搗毀家
    中一只大碗公，復以其所有之黑色萬用刀乙把丟擲丙○○，致丙○○受有左上臂
    腫痛併右手掌腫痛之傷害，違反前開保護令不得對甲○○、丙○○實施身體及精
    神上不法之侵害行為之命令，嗣經甲○○報警處理後，始得知上情。
二、案經甲○○、丙○○訴由台北市政府警察局內湖分局報請台灣士林地方法院檢察
    署檢察官偵查起訴。
    理  由
一、右開事實業據被告乙○○坦承不諱（詳見本院九十二年二月二十五日審判筆錄第
    二頁），核與告訴人甲○○、丙○○所述情節相符，並有黑色萬用刀乙把扣案可
    資佐證，復有診斷證明書、酒精測定值及到場處理警員報告書各乙紙附卷可稽，
    且被告於九十年間及九十一年二月間，因對告訴人等人實施家庭暴力行為，經本
    院先後於九十年八月十四日、九十一年四月二十四日各以九十年度家護字第一三
    四號、九十一年度家護字第一六七號核發民事通常保護令，命其不得對告訴人二
    人實施身體或精神上不法侵害之行為，保護令有效期間分別為七個月、一年，被
    告前於九十一年二月二十八日及四月二十四日即因違反上開民事保護令之規定，
    業經本院於九十一年八月三十一日以九十一年度簡字第一０二八號判決處有期徒
    刑四月，現正執行中等節，亦有前開保護令、判決書及台灣高等法院被告全國前
    案紀錄表各乙件在卷可稽，故被告事證明確，犯行堪以認定。
二、查被告以刀丟擲告訴人丙○○，致告訴人丙○○受有前述傷害，核係犯刑法第二
    百七十七條第一項之傷害罪。且被告前經本院以九十一年度家護字第一六七號民
    事通常保護令，命其不得對告訴人二人實施身體或精神上不法侵害之行為，被告
    傷害告訴人丙○○之行為，及被告以「幹你娘」之言詞怒罵告訴人甲○○，並搗
    毀家中一只大碗公，係違反前開保護令之實施身體上及精神上之不法侵害行為，
    核其所為係違反家庭暴力防治法第五十條第一款之違反保護令罪。又被告以一傷
    害行為同時觸犯傷害罪及違反上開保護令罪，係一行為觸犯二罪名，為想像競合
    犯，應從較重之違反保護令罪處斷。爰審酌家是生活的堡壘，被告身為告訴人二
    人夫、父，本應努力工作，保護養育家人，使渠等擁有安全、平靜、溫馨之家庭
    生活，詎其不僅未負起養家之責，反而酗酒成性，酒後又有毆打、辱罵、騷擾告
    訴人甲○○等人之慣行，造成告訴人二人身心俱疲，被告前已經本院先後核發九
    十年度家護字第一三四號、九十一年度家護字第一六七號核發民事通常保護令，
    禁止其對告訴人等人施暴等，嗣二次違反上開民事保護令之諭知，又對告訴人等
    人施暴，甫經本院於九十一年八月三十一日以九十一年度簡字第一○二八號判決
    處有期徒刑四月，已如前述，其竟仍不知悔改，酒後再度對告訴人二人施暴，本
    應從重量刑，惟念被告智識程度不高，其於本院審理時坦承犯行，並表示深切之
    悔恨等一切情狀，量處如主文所示之刑。檢察官雖具體求處有期徒刑十月，惟本
    院斟酌前述被告之犯罪手段、次數、品行、智識程度及其犯罪後態度等一切情狀
    ，仍認以量處如主文所示之刑為適當，併此敘明。
三、扣案之黑色萬用刀一把，係供犯罪所用之物且為被告所有，業據被告供明在卷，
    爰依刑法第三十八條第一項第二款之規定沒收。
四、據上論斷，應依刑事訴訟法第二百九十九條第一項前段，家庭暴力防治法第五十
    條第一款，刑法第十一條前段、第二百七十七條第一項、第五十五條、第三十八
    條第一項第二款，判決如主文。
本案經檢察官江林達到庭執行職務
中      華      民      國     九十二     年      三      月    七      日
          台灣士林地方法院刑事第三庭
                                          法  官  姜  麗  香
右正本證明與原本無異。
如不服本判決，應於判決送達後十日內，向本院提出上訴狀。
                                          書記官  陳  玉  珍
中      華      民      國     九十二     年      三      月     十一   日
附錄本案論罪科刑法條全文：
刑法第二百七十七條第一項：
(普通傷害罪)
  傷害人之身體或健康者，處三年以下有期徒刑、拘役或一千元以下罰金。
  犯前項之罪因而致人於死者，處無期徒刑或七年以上有期徒刑；致重傷者，處三年
  以上十年以下有期徒刑。
家庭暴力防治法第五十條：
  違反法院依第十三條、第十五條所為之下列裁定者，為本法所稱之違反保護令罪，
  處三年以下有期徒刑、拘役或科或併科新台幣十萬元以下罰金︰
  一  禁止實施家庭暴力行為。
  二  禁止直接或間接騷擾、接觸、通話或其他連絡行為。
  三  命遷出住居所。
  四  遠離住居所、工作場所、學校或其他特定場所。
  五  命完成加害人處遇計畫：戒癮治療、精神治療、心理輔導或其他治療、輔導。


司法院資訊處製作；財團法人民間司法改革基金會備份。
